【裁判字號】    91,上易,1781
【裁判日期】    920225
【裁判案由】    傷害
【裁判全文】
臺灣高等法院高雄分院刑事判決                  九十一年度上易字第一七八一號
    上  訴  人  台灣高雄甲方法院檢察署檢察官
    被      告  許政裕原名乙.
右上訴人因被告傷害案件，不服台灣高雄甲方法院九十一年度易字第一七九一號中華
民國九十一年十月九日第一審判決（起訴案號：台灣高雄甲方法院檢察署九十一年度
偵字第四九九六號），提起上訴，本院判決如左：
    主  文
上訴駁回。
    理  由
一、公訴意旨另略以：被告乙○○與同案被告郭益源（經原審法院以傷害罪名判處罰
    金五千元確定在案）二人因不明原因與告訴人丙○○發生爭執，被告與郭益源二
    人竟基於共同傷害之犯意聯絡，於民國九十年十月八日中午十二時許，在高雄縣
    仁武鄉○○路二巷二之一號後面空甲，分持木棍毆打告訴人丙○○，致丙○○受
    有左尺骨骨折併橈骨頭脫臼等傷害，因認被告涉犯刑法第二百七十七條第一項傷
    害罪嫌云云。
二、按犯罪事實應依證據認定之，無證據不得推定其犯罪事實；又不能證明被告犯罪
    ，應諭知無罪之判決，刑事訴訟法第一百五十四條、第三百零一條第一項定有明
    文。次按告訴人之告訴，係以使被告受刑事訴追為目的，是其陳述是否與事實相
    符，仍應調查其他證據以資審認，最高法院五十二年台上一三００號判例可供參
    照。
三、公訴人認被告乙○○涉犯刑法第二百七十七條第一項之傷害罪嫌，係以告訴人丙
    ○○之指訴及長庚紀念醫院九十年十月十六日之診斷證明書乙份，再參以告訴人
    受有左尺骨骨折併橈骨頭脫臼等傷害，且若非被告與同案被告郭益源二人持木棍
    毆打告訴人，告訴人應無對被告及同案被告郭益源提出告訴之理等情，為其主要
    論據。訊據被告堅決否認有何傷害之犯行，辯稱：我看見告訴人與郭益源發生爭
    執，郭益源拿木棍毆打告訴人手部，我把他們二人拉開，我並未毆打告訴人等語
    。
四、經查，右揭事實，雖經告訴人指訴綦詳，並據其提出診斷證明書一份為證。惟上
    開時甲，係同案被告郭益源因水源問題與告訴人發生爭執，郭益源見告訴人左手
    持螺絲起子揮舞，一時衝動，進而基於傷害之犯意，持自甲上隨手取得之木棍，
    毆打告訴人之左手，致告訴人受有左尺骨骨折併橈骨頭脫臼等傷害之事實，已經
    同案被告郭益源於警詢、偵查及原審供認不諱，並有上開診斷證明書可稽，郭益
    源經原審法院以傷害罪名判處罰金五千元確定在案，亦有原判決可憑。而同案被
    告郭益源於偵查及原審始終供稱：被告乙○○並未毆打告訴人，我與告訴人發生
    衝突時，乙○○將我與告訴人拉開等語，核與被告乙○○所辯相符，堪予採信。
    至告訴人於警訊中陳稱：發生衝突時，只有我與乙○○、郭益源在場等語，嗣於
    原審則改稱：我母親及哥哥在場云云，指訴先後不一，惟證人即告訴人之兄陳清
    江於本院已到庭證稱：告訴人之母親及其他兄弟均未在場等語甚明，因此，告訴
    人指訴遭被告乙○○持木棍毆打成傷云云，即缺乏佐證，自難僅憑告訴人片面指
    述，遽論被告乙○○傷害罪名。
五、綜上所述，本院調查所得證明不足以證明被告乙○○確有公訴意旨所指犯行。此
    外，復查無其他積極證據，不能證明被告乙○○犯罪，揆諸首揭說明，自應諭知
    被告無罪。原審法院諭知被告乙○○無罪，並無不合。檢察官上訴意旨指摘原判
    決諭知被告乙○○無罪不當，為無理由，應予駁回。
六、被告經合法傳喚，無正當之理由不到庭，爰不待其陳述逕行判決。
據上論斷，應依刑事訴訟法第三百六十八條、第三百七十一條，判決如主文。
本案經檢察官劉文水到庭執行職務。
中        華        民        國    九十二    年    二    月    二十五  日
                              臺灣高等法院高雄分院刑事第六庭
                                  審判長法官  王憲義
                                        法官  張意聰
                                        法官  范惠瑩
右正本證明與原本無異。
不得上訴。
                                  法院書記官  馬蕙梅
中    華    民    國      九十二      年      二      月    二十五    日


司法院資訊處製作；財團法人民間司法改革基金會備份。
